臺灣新北地方法院民事裁定
111年度補字第222號
原      告  陳坤宏
訴訟代理人  江皇樺律師
上列當事人間請求返還共有物等事件，本院裁定如下：
    主  文
原告應於本裁定送達翌日起十日內，補正如理由欄二、㈠所示事
項，並依理由欄二、㈡所示金額補繳裁判費，逾期未補正，即駁
回其訴。
    理  由
一、按原告之訴，起訴不合程式或不備其他要件者，法院應以裁
    定駁回之。但其情形可以補正者，審判長應定期間先命補正
    ，民事訴訟法第249條第1項第6款定有明文。又按起訴，應
    以訴狀表明下列各款事項，提出於法院為之：一、當事人及
    法定代理人。二、訴訟標的及其原因事實。三、應受判決事
    項之聲明，同法第244條第1項亦有明文。末按訴訟標的之價
    額，由法院核定；核定訴訟標的之價額，以起訴時之交易價
    額為準；無交易價額者，以原告就訴訟標的所有之利益為準
    ；以一訴主張數項標的者，其價額合併計算之；以一訴附帶
    請求其孳息、損害賠償、違約金或費用者，不併算其價額。
    同法第77條之1第1項、第2項、第77條之2第1項前段、第2項
    分別定有明文。而各共有人基於共有人之地位，依民法第82
    1條規定，為全體共有人之利益，請求回復共有物時，因其
    並非僅為自己利益而為請求，且除契約另有約定外，該共有
    人得按其應有部分，對於共有物之全部，有使用收益之權，
    故其就該排除侵害訴訟所得受之利益，自應以回復共有物之
    全部價額為計算基準，不因被請求人亦為共有人，而有不同
    （最高法院101年度台抗字第722號裁定意旨參照）。又屋頂
    平臺及公共空間無獨立之區分所有權，不能單獨交易，常無
    交易價額可供參考，且因公寓基地之用益，係平均分散於各
    樓層，其價額之計算方式，應以公寓坐落基地之每平方公尺
    公告現值，乘以增建建物占用之面積，再除以公寓之登記樓
    層數計算訴訟標的價額（最高法院103年度台抗字第891號號
    裁定意旨參照）。
二、經查：
  ㈠本件原告未於起訴狀上載明被告等之完整姓名，原告應向地
    政機關申請門牌號碼新北市○○區○○街0弄0號1樓、8號1樓之
    建物第一類謄本，暨新北市○○區○○段000地號土地（下稱系
    爭土地）第一類謄本，並具狀補正本件被告等之完整姓名。
  ㈡原告起訴時未繳納裁判費，而原告起訴請求：⒈被告等應將坐
    落系爭土地上如起訴狀附圖所示，總面積約為72.7平方公尺
    之土地騰空返還予全體共有人，並不得妨害全體共有人使用
    ；⒉被告等應將坐落系爭土地地下1樓，總面積約63.1平方公
    尺之房地騰空返還予全體共有人，並不得妨害全體共有人使
    用；⒊被告等應連帶給付原告新臺幣（下同）68萬6,402元，
    及自起訴狀繕本送達翌日起，按年息5%計算之利息。經核訴
    之聲明第⒈項係請求被告等應將系爭土地上共計72.7平方公
    尺土地騰空返還全體共有人，其訴訟標的價額應以被告占用
    之土地價額為準；訴之聲明第⒉項應以被告占用建物之價值
    核算；訴之聲明第⒊項，乃請求被告給付相當於租金之不當
    得利，係以一訴附帶請求孳息、損害賠償，依上開規定，不
    併算其價額。是以，系爭土地之111年度公告現值為每平方
    公尺16萬1,000元，有系爭土地查詢資料在卷可稽，而原告
    主張前開地下室為新北市○○區○○街0弄0號、8號1至4樓共8名
    住戶共有，故本件訴訟標的價額核定為1,297萬4,588元【計
    算式：（72.7平方公尺×161,000元/平方公尺）+（63.1平方
    公尺×161,000元/平方公尺÷8）=12,974,588，小數點以下四
    捨五入】，應徵第一審裁判費12萬6,224元。
　㈢茲命原告於本裁定送達翌日起10日內補正起訴程式，並補繳
    裁判費，如逾期不為補繳或補正，將駁回原告之訴。
中　　華　　民　　國　 111　　年　　 3　　月　　2 　　日
                  民事第四庭  法　官  莊佩頴
以上正本係照原本作成
如不服本裁定關於核定訴訟標的價額部分，應於送達後10日內向
本院提出抗告狀，並繳納抗告費新臺幣1,000元；其餘關於命補
繳裁判費部分，不得抗告。
中　　華　　民　　國　 111　　年　　 3　　月　　2 　　日
               　　　　　　　 書記官　李瑞芝